【裁判字號】    92,交訴,35
【裁判日期】    921008
【裁判案由】    過失致死等
【裁判全文】
臺灣苗栗地方法院刑事判決                          九十二年度交訴字第三五號
    公  訴  人  臺灣苗栗地方法院檢察署檢察官
    被      告  甲○○  男  四.
右列被告因過失致死等案件，經檢察官提起公訴（九十二年度偵字第二五八一號），
經本院合議庭裁定改依簡式審判程序，判決如左：
    主  文
甲○○服用酒類，不能安全駕駛動力交通工具而駕駛，累犯，處有期徒刑捌月。又因
過失致人於死，累犯，處有期徒刑壹年肆月。應執行有期徒刑壹年拾月。
    事  實
一、甲○○前於民國八十九年間因酒醉駕車之公共危險案件，經本院於九十年一月十
    四日以八十九年苗交簡字第五一六號刑事簡易判決，判處有期徒刑三月，如易科
    罰金，以三百元折算一日。甲○○猶不知悔改，於九十一年間因違反家庭暴力防
    治法案件，經本院於九十一年十二月二日九十一年度易字第五五一號判處有期徒
    刑五月，如易科罰金，以三百元折算一日確定，並於九十二年一月二十七日易科
    罰金執行完畢。甲○○仍不知警惕，自九十二年五月十九日下午五時許起，在通
    霄鎮五北里三二之三五號旁檳榔攤，飲用保力達加椰奶之酒類約一瓶，至同日晚
    上七時許，已達不能安全駕駛動力交通工具之狀態，仍於同日下午七時十分許，
    駕駛未懸掛車牌之小貨車（原車牌號碼為ＫＬ─七五三九號，於八十八年間，因
    交通違規為警所吊扣），購買便當後，原欲行駛台一線道路南下車道返家，惟在
    該路段南向車道一三五點四公里處，卻因不勝酒力影響車輛操作，致車輛反而向
    北方衝出，逆向行駛於南向車道上，適有丙○○駕駛車牌號碼ＬＵ─八二六六號
    自用小客車，搭載坐於右前座之妻乙○○，及由乙○○抱於胸前之三歲幼兒羅翔
    ，沿台一線道路由北往南，正常行駛，至該處時，因閃避不及，與逆向行駛之甲○○所駕駛之車輛迎面對撞，造成乙○○受有左手肘、右膝擦傷、瘀青等傷害（
    傷害部分未據告訴），羅翔則受有嚴重腦挫傷、氣胸及頸椎骨折、頭頸胸部外傷
    等傷害，經送醫仍不治死亡，經警據報到場處理，測得甲○○呼氣中酒精濃度高
    達一點五五毫克／公升，而查悉上情。
二、案經臺灣苗栗地方法院檢察署檢察官據報相驗後自動檢舉偵查起訴。
    理  由
一、訊據被告甲○○對於其於右揭時、地酒醉駕車並逆向肇事，致使被害人羅翔受傷
    後送醫不治死亡等事實，於本院審理時坦承不諱，核與證人即羅翔之父母丙○○
    、乙○○於警詢及偵查中證述車禍發生情節相符，且有道路交通事故現場圖、道
    路交通事故調查報告表(一)、(二)、現場照片八幀、苗栗縣警察局九十二年五月十九
    日苗縣警交字第Ｆ00000000號舉發違反道路交通管理事件通知單影本一
    紙等附卷可資佐證。又被告肇事後為警實施酒精濃度測試結果，其呼氣中酒精濃
    度為一點五五毫克／公升，此有呼氣酒精濃度測試值表、觀察紀錄表各一紙在卷
    可憑（附於偵查卷第二十四頁、第二十二頁），參諸其因飲酒致肇事，其駕駛判
    斷能力顯然欠佳之客觀事實，足徵其已不能安全駕駛動力交通工具甚明。
二、按駕駛人駕駛汽車，應遵守道路交通標誌、標線、號誌之指示；又汽車駕駛人，
    飲用酒類其吐氣所含酒精濃度超過點二五毫克／公升者，不得駕車。道路交通
    安全規則第九十條、第一百十四條第二款分別定有明文。被告駕車自應注意及遵
    守上述道路交通安全規定。本件肇事時地之天候、路況皆良好，有前開道路交通
    事故調查表附卷可按，被告自無不能注意之情事，竟疏未注意及此，酒後駕駛汽
    車，且因操作車輛不當，致車輛逆向行駛於台一線道路南向車道上而肇事。可證
    被告之駕車失當行為，顯有過失。再被害人羅翔確因本件車禍，造成嚴重腦挫傷
    、氣胸、頸椎骨折及頭頸胸部外傷等傷害致死，亦經檢察官督同檢驗員相驗屬實
    ，製有勘驗筆錄、相驗屍體證明書、驗斷書等附卷足憑，是被告過失駕車肇事行
    為，與被害人之死亡結果間，顯有相當因果關係。從而，本件事證已臻明確，被
    告犯行洵堪認定，應依法論科。
三、核被告甲○○所為，係犯刑法第一百八十五條之三服用酒類不能安全駕駛車輛之
    罪、第二百七十六條第一項之過失致人於死罪。其所犯上開二罪間，犯意各別，
    罪名不同，應分論併罰之。又被告係汽車駕駛人，其酒醉駕車因而肇事致人死亡
    ，依法應負刑事責任，所犯過失致人於死罪部分，應依道路交通管理處罰條例第
    八十六條第一項之規定，加重其刑。查被告有事實欄所載之犯罪前科執行情形，
    有臺灣高等法院被告全國前案紀錄表、臺灣苗栗地方法院檢察署刑案資料查註紀
    錄表在卷可稽，其受有期徒刑執行完畢後，五年內再犯有期徒刑以上之本罪，為
    累犯，應依刑法第四十七條之規定，加重其刑，其所犯過失致人於死罪部分，並
    遞加重其刑。爰審酌被告(1)犯後坦承犯行。(2)前於八十九年間因酒醉駕車之公共
    危險案件，經本院於九十年一月十四日以八十九年苗交簡字第五一六號刑事簡易
    判決，判處有期徒刑三月，如易科罰金，以三百元折算一日，有上開前科紀錄表
    附卷可佐。(3)仍不知悛悔，復酒後駕車，對社會大眾之生命、身體安全構成極大
    威脅，且又逆向行駛而肇事，致使本案被害人羅翔傷重不治。(4)其測得酒精濃度
    高達每公升一點五五毫克。(4)案發迄今並未與被害人家屬達成民事和解，且未保
    強制責任險供本案基本理賠（見九十二年九月九日準備程序筆錄第三頁）。(5)案
    發後未即時下車察看，或為救護行為（見證人丙○○、乙○○警詢之證述）。(6)
    死者羅翔生前係其母乙○○坐在前乘客座抱在身上而未繫安全帶，於車禍當時不
    慎撞擊車子擋風玻璃（見乙○○九十二年五月十九日警詢筆錄），死者雙親對死
    亡結果之發生亦與有過失等一切情狀，分別量處如主文所示之刑，並定其應執行
    刑，以資儆懲。
據上論斷，應依刑事訴訟法第二百七十三條之一第一項、第二百九十九條第一項前段
，道路交通管理處罰條例第八十六條第一項，刑法第一百八十五條之三、第二百七十
六條第一項、第四十七條、第五十一條第五款，罰金罰鍰提高標準條例第一條前段、
，判決如主文。
本案經檢察官張文傑到庭執行職務
中      華      民      國    九十二    年      十      月      八      日
                                    臺灣苗栗地方法院刑事第三庭
                                          法  官  顧 正 德
右正本證明與原本無異。
如不服本判決，應於判決送達後十日內向本院提出上訴狀（應附繕本）。
                                          書記官  黃 正 中
中      華      民      國    九十二    年      十      月      八      日
附錄本判決論罪科刑法條全文：
中華民國刑法第一百八十五條之三
服用毒品、麻醉藥品、酒類或其他相類之物，不能安全駕駛動力交通工具而駕駛者，
處一年以下有期徒刑、拘役或三萬元以下罰金。
中華民國刑法第二百七十六條第一項
(過失致死罪)
因過失致人於死者，處二年以下有期徒刑、拘役或二千元以下罰金。


司法院資訊處製作；財團法人民間司法改革基金會備份。
